臺灣高雄地方法院刑事判決　　　　　　　　　　　　　九十三年度易緝字第二三號
　　公　訴　人　臺灣高雄地方法院檢察署檢察官
　　被　　　告　乙○○
右列被告因竊盜案件，經檢察官提起公訴（九十二年度偵字第一一九０三號），本院
判決如左：
    主  文
乙○○攜帶兇器竊盜，處有期徒刑捌月。扣案之Ｔ型板手壹支沒收。
    事  實
一、乙○○前因違反懲治盜匪條例案件，經本院八十三年訴字第五八三號判決判處有
    期徒刑十六年確定，於民國八十三年八月十九日入監執行，嗣於九十一年五月七
    日縮短刑期假釋付保護管束出監（觀護結束日期為九十八年七月二十六日，未構
    成累犯）。詎仍不知悛悔，意圖為自己不法之所有，於九十二年六月一月三時三
    十分許，攜帶客觀上足對人之生命、身體、安全構成威脅，具危險性之兇器Ｔ型
    板手一支，欲用以竊取機車。嗣在高雄縣鳳山市○○○路一七六巷十二號前，因
    見甲○○所有之車牌號碼ＰＫＶ—六四０重型機車電門上插有該機車之鑰匙未予
    拔出，遂以上開鑰匙將之發動後而竊取該機車，得手後供己騎用。嗣於同年六月
    二日十九時三十分許，乙○○騎乘前開機車行經高雄縣鳳山市○○街九十一號前
    時，為警盤檢而查獲，並扣得上開Ｔ型板手一支。
二、案經高雄市政府警察局苓雅分局報請臺灣高雄地方法院檢察署檢察官偵查起訴。
    理  由
一、訊據被告固坦承於右揭時、地確有竊取前開機車之事實，惟矢口否認有攜帶兇器
    前往竊取之犯行，辯稱：伊係隔天將該車騎往別的地方，因為鑰匙掉了，別人才
    給伊該支Ｔ型板手作為發動機車之用，伊並未在警詢及偵查中坦承有攜帶兇器前
    往竊取該部機車云云。按當事人於案發時之供述，因較少權衡利害得失或受他人
    干預，依經驗法則，較之事後翻異之詞為可信，此即所謂「案重初供」，故除可
    證明其更異之詞與事實相符或其初供係虛偽者外，自不得任意捨棄初供而不採。
    經查：右揭犯罪事實，業據被告於警詢、偵查坦認不諱，且被告於偵查中所為之
    供述，經本院當庭勘驗結果，其業已坦認於偷竊當天確有攜帶該支Ｔ型板手前往
    現場，但並未使用等情無訛，且核與被害人甲○○警詢中指訴之內容相符，復有
車輛竊盜、車牌遺失資料個別查詢資料及贓物認領保管收據各一份、照片三紙及
    扣案Ｔ型板手一支附卷可稽，被告前開所辯云云，顯係臨訟卸責之詞，委無足採
    。職是，本件事證明確，被告犯行堪以認定。
二、按刑法第三百二十一條第一項第三款之攜帶兇器竊盜罪，係以行為人攜帶兇器竊
    盜為其加重條件，此所謂兇器，其種類並無限制，凡客觀上足對人之生命、身體
    、安全構成威脅，具有危險性之兇器均屬之，且祇須行竊時攜帶此種具有危險性
    之兇器為已足，並不以攜帶之初有行兇之意圖為必要，最高法院七十九年台上字
    第五二五三號著有判例。又Ｔ型板手客觀上具有危險性，足以對人之生命、身體
    、安全構成威脅，具有危險性，當為兇器之一種。本件被告意圖為自己不法之所
    有，持右揭兇器竊取被害人所有之重型機車，揆諸上開說明，核其所為，係犯刑
    法第三百二十一條第一項第三款加重竊盜罪。爰審酌被告犯罪之動機、目的、手
    段，所生之危害，及被告不思以己力正當謀生，反圖不勞而獲，惟事後尚知坦承
    部分犯行，兼衡其品行、生活狀況、智識程度等一切情狀，量處如主文所示之刑
    ，以資懲儆。又扣案之Ｔ型板手一支係被告所有、並用供本件犯罪之用，爰依刑
    法第三十八條第一項第二款、第三項規定宣告沒收，併此敘明。
三、另查，被告於九十三年一月十七日凌晨五時許，攜帶Ｔ字型起子一支，在高雄縣
    仁武鄉八卦村仁愛巷二號前，以上開Ｔ字型起子竊取蔡印權所有、車牌號碼Ｐ二
    ─四九一七號自用小貨車，得手後據為己有，嗣於同年一月十八日二時許，乙○
    ○駕駛上開贓車行經高雄市○○區○○街一○五巷口時，為警當場查獲，並經臺
    灣台東地方法院九十三年度易字第七五號判決判處有期徒刑八月。惟按，連續犯
    之所謂出於概括犯意，必須其多次犯罪行為自始均在一個預定犯罪計劃以內，出
    於主觀上始終同一犯意之進行，若中途另有新犯意發生，縱所犯為同一罪名，究
    非連續其初發的意思，即不能成立連續犯，最高法院七十年台上字第六二九六號
    判例意旨可資參照。查被告本件犯行與上述案件犯罪手段雖屬相似，然二者已時
    隔六月有餘，且所竊物品性質上亦非相同；另據被告於本院審理中亦自承：伊當
    時是因被朋友帶到五甲，沒有辦法回家，方始決定偷竊本件機車作為代步之用等
    語無訛。準此，客觀上顯難謂被告先後二次加重竊盜犯行，均係出於某一特定犯
    罪計畫而為之。從而本件被告所為既核與其在九十三年一月十七日之犯行並無連
    續犯之裁判上一罪關係，本院自得另為適法之裁判，併此敘明。
據上論斷，應依刑事訴訟法第二百九十九條第一項前段，刑法第三百二十一條第一項
第三款、第三十八條第一項第二款、第三項、罰金罰鍰提高標準條例第一條，判決如
主文。
中      華      民      國      九十三      年      六    月     三十   日
                                  臺灣高雄地方法院刑事第十三庭
                                      審判長法  官  李  勝  琛
                                            法  官  曾  吉  雄
                                            法  官  陳  明  呈
右正本證明與原本無異。
如不服本判決，應於判決送達後十日內，向本院提出上訴狀。
                                            書記官  林  明  忠
中    華    民    國      九十三      年       七       月      一      日
